臺灣臺中地方法院交通事件裁定　　　　 96年度交聲字第431號
原處分機關　交通部公路總局臺中區監理所
異　議　人
即受處分人　甲○○
上列受處分人因違反道路交通管理處罰條例案件，對於交通部公
路總局臺中區監理所於民國96年4月13日所為之中監違字第裁60-
GD0000000號違反道路交通管理事件裁決書聲明異議，本院裁定
如下：
    主    文
異議駁回。
    理    由
一、聲明異議意旨略以：異議人即受處分人甲○○於民國96年3
    月1日上午9時45分，駕駛車牌號碼H4—2531號自小客車，行
    駛於臺中市○○路470巷巷口時，因停於巷口處接聽行動電
    話，而當時車子並未行駛，係處於靜止狀態，因此並未有汽
    車駕駛人於行駛道路時使用手持式行動電話通話之違規情事
    ，交通部臺中區監理所所為之處分顯有違誤，為此聲明異議
    ，請求撤銷原處分等語。
二、原處分機關略以：本案經舉發單位函覆，於上揭時地，因擔
    任防搶勤務之臺中市警察局第一分局警員，確實發現車號H4
    —2531號自小客車駕駛持手持式行動電話正與人通話，並由
    臺中市○○路470巷緩慢駛出英才路口，經員警當場攔停，
    依違反道路交通管理處罰條例第三十一條之一第一項舉發，
    異議人於期限內到案，本所遂於96年4月13日以中監違字第
    裁60-GD0000000號裁決書處罰鍰新臺幣（下同）3000元整，
    逾期則依裁決書處罰主文規定裁處，異議人於96年4月14日
    簽收，並於96年4月27日聲明異議。
三、按受處分人不服第八條主管機關所為之處罰，得於接到裁決
    書之翌日起二十日內，向管轄地方法院聲明異議；又交通法
    庭認為聲明異議無理由者，應以裁定駁回之，道路交通管理
    處罰條例第八十七條第一項、道路交通案件處理辦法第十九
    條分別定有明文。次按汽車駕駛人於行駛道路時，使用手持
    式行動電話進行撥接或通話者，處新臺幣三千元罰鍰，道路
    交通管理處罰條例第三十一條之一第一項定有明文。經查：
    （一）本件違規之取締經過，係由臺中市警察局第一分局民
          權派出所員警執行防搶勤務，於96年3月1日9時45分
          許，在臺中市○○路470巷口，發現該車牌號碼H4—
          2531號自小客車駕駛人，持手持式行動電話正與人通
          話，並由英才路470巷緩慢駛出英才路口，乃當場攔
          停，掣單告發，此有臺中市警察局第一分局96年3月2
          8日中分一交字第0960007787號函在卷可稽。交通警
          員製單舉發違反道路交通管理處罰條例所列之違規事
          實，本質上為行政處分，係公務員基於職務上權力，
          依法就特定之具體事件所為具公法上效果之單方行政
          行為，基於公務員為公法上行為具有公信力之原則，
          該行政處分當可被推定為真正，其據以依法處分之事
          實認定亦為正確無誤，則執勤警員本其維護交通秩序
          、安全職責所為之舉發，自應受到合法、正確之推定
          ，不容受處分人任意否認。
    （二）受處分人於聲明異議狀並未否認於上揭時地接聽行動
          電話，惟辯稱當時車輛並未行駛，處於靜止狀態，然
          而受處分人於異議狀中亦自承其係「行駛於臺中市○
          ○路470巷口時因停車接聽手提電話被警查獲」，可
          見縱如受處分人所辯，果係停車接聽電話，則其以行
          動電話與他人通話途中，並未放棄道路交通活動之參
          與，而僅係利用短暫停於巷口之時間，使用行動電話
          與他人聯絡，而道路交通管理處罰條例第三十一條之
          一第二項規定汽車駕駛人於行駛道路時，使用手持式
          行動電話進行撥接或通話者，處新臺幣三千元罰鍰，
          其立法意旨即係在避免駕駛人因使用手持式行動電話
          ，而妨礙或減低對於車輛操控之能力，或降低對於道
          路狀況之注意力及反應能力，而因此影響道路交通，
          甚或危害駕駛人及道路使用者之安全，是受處分人雖
          係在巷口暫停或類如停等紅燈之短暫靜止狀態下接聽
          行動電話，亦屬繼續參與道路交通活動，該路口仍隨
          時可能發生各種路況，是受處分人仍有可能因使用手
          持式行動電話降低其對車輛操控之能力，及對於道路
          狀況之注意力、反應能力，是自不因受處分人係於靜
          止狀態時使用手持式行動電話，即可免責。
    （三）綜上所述，依據現有事證，異議人確實有在行駛道路
          時使用手持式行動電話之違規事實。從而，異議人指
          稱舉發違規事實與實情不符云云，尚非可採。本件原
          處分機關援引首揭規定所為之處分，核無違誤，本件
          異議為無理由，應予駁回。
四、據上論斷，應依道路交通管理處罰條例第八十七條第二項、
    道路交通案件處理辦法第十九條，裁定如主文。
中　　華　　民　　國　　96　　年　　6 　　月　　1 　　日
                  交通法庭    法  官  巫淑芳
上正本證明與原本無異。
如不服本裁定應於送達後五日內向本院提出抗告狀。
                              書記官  王麗麗
中　　華　　民　　國　　96　　年　　6 　　月　　1 　　日
